臺灣高等法院刑事裁定
110年度抗字第422號
抗  告  人
即  受刑人  王毓瑄



上列抗告人即受刑人因聲請定其應執行刑案件，不服臺灣桃園地
方法院中華民國110 年2月17 日裁定（110年度聲字第560 號）
，提起抗告，本院裁定如下：
　　主　文
抗告駁回。
　　理　由
一、原裁定意旨略以：抗告人即受刑人王毓瑄（下稱抗告人）因
    如原裁定附表所示案件，經判處如原裁定附表所示之刑確定
    。抗告人所犯不得易科罰金之罪與得易科罰金之罪，固不得
    併合處罰，然檢察官應抗告人之請求聲請定其應執行刑，原
    審法院審核認聲請為正當，裁定應執行有期徒刑2年2月等語
    。
二、抗告意旨略以：抗告人所犯數罪，分別為侵占、偽造文書案
    件，其係因家庭生活因素而萌生歹念多次犯相同之罪，犯罪
    類型相同、行為態樣、手段、動機均相似，併合處罰時，責
    任非難重複程度更高，自應酌定更低之應執行刑。原裁定未
    充分考量抗告人所犯數罪所反映之人格特性，所犯數罪多屬
    相同犯罪類型，且所侵犯者於併合處罰時，其責任非難重複
    之程度更高，亦非具有不可替代性、不可回復性之個人法益
    等特性及刑法目的相關刑事政策，而過度評價，致罪刑不相
    當，其裁量權之行使對於公平正義、法律秩序理念及目的之
    規範已有所違背，懇祈撤銷原裁定，另量處妥適之刑期云云
    。
三、按數罪併罰之定應執行之刑，係出於刑罰經濟與責罰相當之
    考量，並非予以犯罪行為人或受刑人不當之利益，為一種特
    別的量刑過程，相較於刑法第57條所定科刑時應審酌之事項
    係對一般犯罪行為之裁量，定應執行刑之宣告，乃對犯罪行
    為人本身及所犯各罪之總檢視，除應考量行為人所犯數罪反
    應出之人格特性，並應權衡審酌整體刑法目的及相關刑事政
    策，在量刑權之法律拘束性原則下，依刑法第51條第5 款之
    規定，採限制加重原則，以宣告各刑中之最長期為下限，各
    刑合併之刑期為上限，但最長不得逾30年，資為量刑自由裁
    量權之外部界限，並應受法秩序理念規範之比例原則、平等
    原則、責罰相當原則、重複評價禁止原則等自由裁量權之內
    部抽象價值要求界限之支配，使以輕重得宜，罰當其責，俾
    符合法律授與裁量權之目的，以區別數罪併罰與單純數罪之
    不同，兼顧刑罰衡平原則。又個案之裁量判斷，除非有全然
    喪失權衡意義或其裁量行使顯然有違比例、平等諸原則之裁
    量權濫用情形，否則縱屬犯罪類型雷同，仍不得將不同案件
    裁量之行使比附援引，與本案之量刑輕重比較，視為判斷法
    官本於依法獨立審判之授權所為之量刑裁奪有否濫用情事（
    最高法院100 年度台上字第21號判決、103 年度台抗字第31
    9 號裁定均同此意旨）。是所定執行刑之多寡，係屬實體法
    上賦予法院依個案自由裁量之職權，如所為裁量未逾上述法
    定範圍，且無濫權情形，即無違法可言（最高法院99年度台
    抗字第583 號、第723 號裁定均同此意旨）。
四、經查：
  ㈠抗告人因偽造文書等案件，經法院先後判處如原裁定附表所
    示之刑確定，有該判決書及本院被告前案紀錄表附卷可憑。
    檢察官向原審聲請定其應執行刑，經原審審核認聲請為正當
    ，以各宣告刑為基礎，於上開罪刑中最長期有期徒刑1年4 
    月以上，各刑合併之刑期有期徒刑2 年7月以下，並考量其
    中如原裁定附表編號2所示偽造文書3罪曾經定應執行有期徒
    刑1年，合併定其應執行刑為有期徒刑2年2月，並未逾越刑
    法第51條第5 款所定之外部性界限，亦無逾越內部性界限之
    情事，要屬法院裁量職權之適法行使，並無違反比例原則、
    平等原則、責罰相當原則、重複評價禁止原則等情形，亦無
    逸脫法律秩序理念及法律目的之內部性界限，自無違誤。
  ㈡抗告意旨雖以前揭情詞指摘原裁定所定應執行刑裁量不當，
    惟觀諸抗告人所犯如原裁定附表編號1 所示之業務侵占案件
    ，經判處有期徒刑1年4月；如原裁定附表編號2所示之偽造
    文書案件，均屬侵害社會法益之罪，影響社會秩序甚大，且
    該3罪曾經定應執行有期徒刑1年。原裁定酌定抗告人應執行
    有期徒刑2年2 月，已就原裁定附表各罪刑期之加總(含編號
    2所定執行刑 )後，再予酌減。且抗告人無視其前自民國102
    年間起已多次以相似手法涉犯偽造文書、業務侵占等罪，有
    本院被告前案紀錄表在卷可查，於前案偵審中猶一再犯罪，
    足見其法治概念較一般人薄弱，亟需矯治教育，始可祛除犯
    罪惡習，回歸社會正常生活。是原裁定應已考量抗告人所犯
    原裁定附表所示各罪所反映之人格特性、各罪彼此間之關聯
    性（即各罪之犯罪時間、次數、所犯部分屬相同之犯罪類型
    、侵害之法益有別等）、法益侵害種類、程度及矯治教化之
    必要程度等事項，基於刑罰目的性及刑事政策之取向等因素
    ，總體而為適度之評價，對抗告人給予適度之刑罰折扣，符
    合法律授與裁量權之目的，與所適用法規目的之內部性界限
    無違，自不得任意指為違法。從而，抗告意旨指摘原裁定定
    執行刑過重，請求改定較輕之刑云云，自無可採。
  ㈢綜上，原裁定並無違誤或不當之處，抗告人徒憑己意，指摘
    原裁定不當，請求重新從輕定其應執行刑而提起抗告，為無
    理由，應予駁回。
五、據上論斷，應依刑事訴訟法第412 條，裁定如主文。
中　　華　　民　　國　　110 　年　　3 　　月　　17　　日
　　　　　　　　　刑事第二庭    審判長法　官  周盈文
　　　　　　　　　　                  法　官　郭豫珍 
　　　　　　　　　　                  法　官　謝梨敏
以上正本證明與原本無異。
如不服本裁定，應於收受送達後五日內向本院提出再抗告狀。
                                      書記官  周彧亘
中　　華　　民　　國　　110 　年　　3 　　月　　17　　日